【裁判字號】    98,重上更(一),150
【裁判日期】    981229
【裁判案由】    毒品危害防制條例
【裁判全文】
臺灣高等法院刑事判決           98年度重上更(一)字第150號
上  訴  人
即  被  告  乙○○
選任辯護人  袁健峰律師
            陽文瑜律師
上  訴  人
即  被  告  丁○○
選任辯護人  陳棋銘律師
上列上訴人因違反毒品危害防制條例案件，不服臺灣桃園地方法
院93年度訴字第1322號，中華民國94年11月30日第一審判決（起
訴案號：臺灣桃園地方法院檢察署92年度偵字第15206 號），提
起上訴，經最高法院發回更審，本院判決如下：
    主  文
原判決關於乙○○、丁○○販賣毒品及乙○○定執行刑部分均撤
銷。
乙○○販賣第二級毒品，未遂，處有期徒刑陸年。扣案附表一所
示第二級毒品沒收銷燬之；扣案包裝毒品之包裝袋個沒收。
丁○○持有第二級毒品，處有期徒刑壹年貳月，減為有期徒刑柒
月，扣案如附表二所示第二級毒品沒收銷燬之。被訴販賣第三級
毒品部分無罪。
    事  實
一、乙○○於民國91年11月19日某時，在台北市某處，基於不詳
    原因以新台幣（下同）12萬元向不詳姓名年籍綽號「馬伯」
    之人購入如附表一所示第二級毒品MDA 後，於91年11月20日
    凌晨某時，基於營利意圖，以其所使用之0000000000號行動
    電話撥打丁○○電話詢明是否要貨，因斯時丁○○已為警持
    搜索票在其位於桃園縣中壢市○○○街43之3 號5 樓實施搜
    索，丁○○乃虛與應和表明現在有事，即掛斷電話，經警員
    得知乙○○有意交易毒品，乃告知丁○○查獲毒品上源依法
    得減輕其刑，丁○○乃撥打電話予乙○○請其送貨，同日凌
    晨1 時30分，乙○○攜帶其所購入之上開毒品至丁○○上開
    住處，尚未交付毒品，即為已預先在場埋伏之警員查獲，並
    扣得乙○○所有如附表一所示毒品。而丁○○於91年5 、6
    月間為供己施用而購入持有附表二、三所示MDA 、MDMA、大
    麻、K他命毒品，亦為警搜索查獲。
二、案經行政院海岸巡防總局北部地區巡防局報請臺灣板橋地方
    法院檢察署呈請臺灣高等法院檢察署檢察長核轉臺灣桃園地
    方法院檢察署檢察官偵查起訴。
    理  由
壹、程序部分：
一、被告乙○○、丁○○辯稱遭警刑求、疲勞訊問，其警詢、偵
    查之供述不具任意性，不得作為證據。
  (一)按「被告之自白，須非出於強暴、脅迫、利誘、詐欺或其他
    不正之方法，且與事實相符者，始得採為證據，如果被告之
    自白，係出於不正之方法，並非自由陳述，即其取得自白之
    程序，已非適法，則不問自白內容是否確與事實相符，因其
    非係適法之證據，即不能採為判決基礎，故審理事實之法院
    ，遇有被告對於自白提出刑求之抗辯時，應先於其他事實而
    為調查。」（最高法院23年上字第868 號判例）。經查，被
    告乙○○、丁○○雖辯稱遭警刑求。被告乙○○辯稱製作警
    詢筆錄時，若有未依警員意思回答，即遭敲打頭部，故警詢
    筆錄並不實在；被告丁○○辯稱警詢過程中有遭警員以手銬
    緊銬住雙手之方式刑求云云。然查；證人即查獲警員甲○○
    於原審及本院證稱：伊負責製作被告乙○○警詢筆錄，製作
    過程中並沒有毆打被告乙○○，且係依照被告乙○○所述製
    作；逮捕乙○○時有將他壓制在地上，這是逮捕行為，不是
    刑求，乙○○警詢時精神狀況良好，有全程錄音、錄影等語
    （見原審卷第59頁，本院更審卷98年12月8 日審判筆錄第4
    、5 頁）。證人即本案查獲警員倪登翔於原審證稱：伊負責
    製作被告丁○○警詢筆錄，製作過程中並無人員毆打被告丁○○，亦無聽見被告丁○○有說手會痛等語（見原審卷第62
    頁），參以被告乙○○、丁○○於檢察官偵查時，其供述時
    語氣平和，應對自如，並無情緒起伏異狀。再被告丁○○為
    警查獲時，其所持有之如附表二所示毒品係分別放在其住處
    客廳桌上、抽屜、床頭櫃、狗飼料袋中等情，亦據證人甲○○證述在卷（見本院更審卷98年12月8 日審判筆錄第6 頁）
    ，則警員既進入其住處客廳即已查獲桌上之毒品，又何須以
    刑求要求被告丁○○供出其餘毒品之藏放處？且倘警員曾對
    被告丁○○施以刑求，則警員又何須花費數小時在被告丁○○住處逐間搜索翻找而查扣毒品？又同日為警查獲之蔡林君
    亦持有為數不少之二級毒品搖頭丸（84顆），然其否認有販
    賣毒品，而警詢筆錄確依其供述而為記載，如謂警員有刑求
    ，何以無對蔡林君刑求要其認罪販賣或要其供出係向被告二
    人購買，以坐實被告二人之販賣犯行？凡此均足徵被告乙○○、丁○○辯稱遭警刑求，其警詢筆錄非出於任意性云云，
    委不足採。至於證人邱信洋於本院證述：李國基、我和另外
    一個人（陳崇正）三個人被趕到和室，聽警察說有另外一個
    人要來。李國基是倒數第二個進來，是在乙○○進來之前進
    來的，我有聽到丁○○的叫聲，是在客廳聽到的，在和室的
    時候沒有聽到丁○○的聲音；和室和丁○○的房間中間隔一
    個廁所，當時和室的門有關起來等語（見本院上訴卷第98頁
    、100 頁正、反面）。雖證述在客廳時有聽到被告丁○○在
    房間的叫聲，然證人邱信洋當時人既在客廳，而被告丁○○
    人在房間，被告丁○○出於何因而發出叫聲？證人邱信洋並
    未在場，尚不能以其曾聽聞被告丁○○叫聲，即逕認被告丁○○曾遭警刑求。又證人李國基於本院證述：我在和室10分
    鐘左右，聽到丁○○哀叫大約一分鐘（見本院上訴卷第96頁
    反面）。然證人邱信洋已證述和室與被告丁○○房間隔著一
    間廁所，當時和室門是關著的，在和室沒有聽到被告丁○○
    的叫聲等語，然證人李國基卻證述其在和室內有聽聞被告丁○○的哀叫聲，且時間長達一分鐘，顯難想像，證人李國基
    所為證言，不足採信。又證人邱信洋雖證述事後被告丁○○
    在北機處時有露出手腕有烏青情形，然此或係警械手銬使用
    過緊所致，不能因此即逕認警員有刑求。況當時在場同為警
    方查獲之李國基、邱信洋、陳崇正、蔡林君均無指訴警員有
    對渠等刑求，且以蔡林君為警查獲時亦持有相當數量之搖頭
    丸，如警員確曾對被告刑求，何以警員未一併對蔡林君亦刑
    求其有販賣或向被告二人購買？綜上事證，被告乙○○、丁○○所為刑求抗辯，並無可採。
  (二)被告乙○○、丁○○於警詢時警員確有依規定全程錄音等情
    ，已據證人甲○○、倪登翔分別證述在卷（見原審卷第59、
    62頁），而被告丁○○亦供承警詢時有錄音（見本院更審卷
    98年11月5 日準備期日筆錄第3 頁），堪認屬實。雖本案警
    詢錄音帶經本院前審函請臺灣桃園地方法院檢察署、臺灣板
    橋地方法院檢察署、臺灣桃園地方法院檢送到院憑以勘驗，
    惟各該機關或函復未隨卷歸檔，或未隨卷送審，或已隨卷呈
    丙○移轉管轄，而海岸巡防總局北部地區巡防局亦函復偵訊
    過程錄音帶於全案移送時，已隨卷附送臺灣板橋地方法院檢
    察署，有各該機關函文在卷可稽，該警詢錄音帶雖已因案件
    移審過程之疏失而滅失不復存在，然被告二人警詢時確有依
    法為錄音等情，堪以認定。
  (三)被告乙○○雖辯稱其於警詢時有遭警疲勞訊問，違反刑事訴
    訟法第100 條之3 ，依同法第158 條之2 規定，應不得作為
    證據云云。然查：行政院海岸巡防署台北機動查緝隊人員會
    同內政部警政署刑事警察局警員於91年11月19日20時30分起
    至翌日（20日）3 時止，對被告丁○○位於桃園縣中壢市○○○街43之3 號5 樓住處實施搜索，並當場逮捕乙○○、丁○○、蔡林君、邱信洋、李國基、陳崇正等情，有搜索扣押
    筆錄、逮捕通知書在卷可稽（見臺灣板橋地方法院檢察署91
    年度偵字第22471 號卷第102 頁至第119 頁），而被告乙○○、丁○○拒絕夜間訊問，亦有夜間不同意訊問切結書存卷
    可查（見同上偵卷第120 、125 頁），並經被告乙○○、丁○○分別供承在卷（見本院更審卷準備程序筆錄第3 頁），
    而被告乙○○第三次警詢筆錄係於91年11月20日10時10分至
    11時訊問製作，亦有上開筆錄在卷可稽（見同上偵卷第6 頁
    ），被告乙○○辯解警員違反夜間訊問云云，已與筆錄之記
    載內容不符，已難採信。證人邱信洋於本院審理時雖證述：
    從丁○○住處抵北機處約一個小時，有先吃早餐，才開始製
    作筆錄，警察問什麼我答什麼，時間大約在凌晨，警察有拿
    單子，說可以拒絕夜間訊問，簽切結書是4 時10分，有先簽
    ，簽完之後再做筆錄，隔沒有很久，不知道當時是否已天亮
    等語（見本院上訴卷第99頁）。雖證述有簽寫不同意夜間訊
    問切結書，簽寫完隔沒有多久即開始製作警詢筆錄。惟證人
    邱信洋已證述警員有提供早餐，若非已早上警員何須提供早
    餐？而證人邱信洋亦不知當時是否已天亮，則不能排除警員
    係於早上提供早餐供證人及被告等人食用後，請證人及被告
    等人補簽切結書以計算法定障礙時間，且證人邱信洋之警詢
    筆錄製作時間為91年11月20日上午7 時40分，亦與其所稱吃
    完早餐後製作警詢筆錄相符，被告乙○○辯稱有拒絕夜間訊
    問，到了6 、7 點吃完早餐後就沒再製作筆錄云云（見本院
    更審卷準備期日筆錄第3 頁），與事實不合，不足採信。
二、被告乙○○、丁○○警詢之供述雖具任意性，然其警詢供述
    與審判中之供述不符，其警詢供述並無具特信性而無證據能
    力。按被告以外之人於檢察事務官、司法警察官或司法警察
    調查中所為之陳述，與審判中不符時，其先前之陳述具有較
    可信之特別情況，且為證明犯罪事實存否所必要者，得為證
    據。刑事訴訟法第159 條之2 定有明文。又其所謂「具有較
    可信之特別情況」（即學理上所稱之「特信性」），係指其
    陳述係在特別可信為真實之情況下所為者而言。例如被告以
    外之人出於自然之發言、臨終前之陳述，或違反自己利益之
    陳述等特別情形均屬之。蓋被告以外之人在類此特別情況下
    所為之陳述，就通常而言，其虛偽之可能性偏低，可信之程
    度較高，若該項陳述為證明犯罪事實存否所必要，依上規定
    ，自得構成傳聞法則之例外，而承認其證據能力。又所指「
    具有較可信之特別情況」，係屬傳聞證據例外取得證據能力
    之特別要件，與一般供述證據必須具備任意性之證據能力要
    件有別，二者不可混為一談。故被告以外之人於檢察事務官
    、司法警察官或司法警察調查中所為與審判中不符之陳述，
    縱係出於自由意思，然仍必須具備「具有較為可信之特別情
    況」及「證明犯罪事實存否所必要」之要件，始能採為證據
    。不能僅以被告以外之人在檢察事務官、司法警察官或司法
    警察調查中所為與審判中不符之陳述係出於其自由意思，即
    謂具有特別可信之情況，而採為犯罪之證據。」（最高法院
    94年度台上字第5490號判決意旨參照）。被告乙○○、丁○○於警詢之供述，對於被告丁○○、乙○○而言為被告以外
    之人於審判外之陳述而屬傳聞證據，惟被告乙○○、丁○○
    於本院前審審理時已分離審判具結作證，經被告丁○○、乙○○及辯護人詰問，其陳述之內容與渠等警詢時之陳述不符
    。查被告乙○○、丁○○於警詢之供述雖具任意性，然被告
    丁○○、乙○○分別否認乙○○、丁○○警詢筆錄之真實性
    ，並聲請本院勘驗警詢錄音帶，惟經本院前審函調結果，該
    警詢錄音帶已因卷證移審過程之疏失而滅失，已如前述，雖
    證人即警員甲○○、倪登翔到庭結證警詢筆錄之內容均依被
    告乙○○、丁○○之供述而為記載，惟警詢筆錄之內容是否
    確出於被告乙○○、丁○○之供述而記載？仍因無警詢錄音
    帶憑以勘驗，即有疑義。再被告乙○○於警詢供稱：「我幫
    朋友（綽號：馬伯）送八百顆搖頭丸至該給綽號水哥之人」
    ，被告丁○○於警詢供稱：「我的搖頭丸是由綽號「阿光」
    提供。平均一次買100 顆，每顆100 元至120 元台幣，前後
    計有一年之久，另外我一個月大概會以150 元代價向「阿龍
    」買1000顆搖頭丸、將以一粒250 元的代價分散賣給桃園及
    中壢地區各舞場舞客」等語，雖均屬不利於被告乙○○、丁○○自身之陳述，惟被告乙○○上開供稱其係幫朋友馬伯送
    800 顆搖頭丸給水哥之供述，已與其嗣後於原審及本院供述
    扣案附表一毒品係其向馬伯購買的不符。而被告丁○○警詢
    時既供稱能以較低價格100 元至120 元向被告乙○○購買搖
    頭丸，則其又何須另以高價150 元向「阿龍」購買？再MDMA
    、MDA 均屬安非他命類興奮劑衍生物，91年下半年MDMA市場
    最高價及最低價分別為大盤：105 元、86元，中盤：214 元
    、156 元，小盤525 元、325 元，有法務部調查局函一份附
    於本院更審卷可稽。被告丁○○供稱其以100 元至120 元向
    「阿光」買入搖頭丸，顯與市場中盤、小盤市場價格不符。
    再被告乙○○、丁○○嗣經檢察官偵訊，除被告丁○○供承
    警員搜索其住處時被告乙○○曾打電話問其是否要貨與警詢
    內容相符外，其餘供述內容均與警詢內容不符。因之被告乙○○、丁○○警詢筆錄並無特信性，不具證據能力。
三、次按「證人、鑑定人依法應具結而未具結者，其證言或鑑定
    意見，不得作為證據，刑事訴訟法第158 條之3 雖有明文。
    然所謂依法應具結而未具結者，係指檢察官或法官依刑事訴
    訟法第175 條之規定，以證人身分傳喚被告以外之人到庭作
    證，或雖非以證人身分傳喚到庭，而於訊問調查過程中，轉
    換為證人身分為調查時，此時其供述之身分為證人，則檢察
    官、法官自應依刑事訴訟法第186 條之規定，命證人供前或
    供後具結，其陳述始符合同法第158 條之3 規定，而有證據
    能力。若檢察官或法官非以證人身分傳喚，而以共犯、共同
    被告身分傳喚到庭為訊問時，其身分既非證人，即與「依法
    應具結」之要件不合，縱未命其具結，純屬檢察官或法官調
    查證據職權之適法行使，當無違法可言。而前揭不論係本案
    或他案在檢察官面前作成未經具結之陳述筆錄，係屬被告以
    外之人於偵查中向檢察官所為之陳述，本質上屬於傳聞證據
    ，基於保障被告在憲法上之基本訴訟權，除該被告以外之人
    死亡、身心障礙致記憶喪失或無法陳述、滯留國外或所在不
    明而無法傳喚或傳喚不到、或到庭後拒絕陳述等情形外，如
    已經法院傳喚到庭具結而為陳述，並經被告之反對詰問，前
    揭非以證人身分而在檢察官面前未經具結之陳述筆錄，除顯
    有不可信之情況者外，得為證據，並應於判決內敘明其符合
    傳聞證據例外之理由；又前揭非以證人之身分在審判中之陳
    述筆錄，倘該被告以外之人已經法院以證人身分傳喚到庭並
    經具結作證，且由被告為反對詰問，或有前揭傳喚不能或詰
    問不能之情形外，該未經具結之陳述筆錄因屬審判上之陳述
    ，自有證據能力；若係在另案法官面前作成之陳述筆錄，本
    質上亦屬傳聞證據，自得依本法第159 條之1 第1 項之規定
    ，認有證據能力。不能因陳述人未經具結，即一律適用本法
    第158 條之3 之規定，排除其證據能力。（最高法院96年度
    臺上字第3527、3827號、97年度臺上字第1373、2175號判決
    意旨參照）。經查：被告乙○○、丁○○於91年11月20日於
    檢察官偵查時係以被告身分應訊，並未具結，惟被告乙○○
    、丁○○於本院前審審理時已經具結證述，並經檢察官、被
    告丁○○、乙○○及其選任辯護人為交互詰問，被告丁○○
    、乙○○之反對詰問權已獲保障，且被告丁○○、乙○○並
    未舉出乙○○、丁○○於偵查時之陳述具有顯不可信之情況
    證據，則乙○○、丁○○於偵查中之證言，自有證據能力。
四、扣案分裝罐、分裝袋、帳冊，被告丁○○否認為其所有，辯
    稱係警員在其住處大樓地下停車場所取得等語。經質之證人
    即警員甲○○證述該物非其所扣，不知何人在何處所扣等語
    ，已不能證明上開證物確係在被告丁○○住處查扣。又當日
    有全程攝影等語，亦經證人甲○○證述在卷，而證人邱信洋
    亦證述當日警方確有攝影（本院上訴卷第98頁反面）。然經
    本院前審函請海岸巡防總局北部地區巡防局提供該攝影錄影
    帶以供調查上開證物究在何處查扣，惟據該機關函復當日並
    無實施攝影，故無攝影帶可提供等語（見本院上訴卷第69頁
    ）。是依現存證據並不足證明上開扣案證物確屬被告丁○○
    所有，則被告丁○○辯稱非其所有等語，非無可採，該扣案
    分裝罐、分裝袋及帳冊與本案無關聯性，無證據能力。
五、警察機關對犯罪嫌疑人依法監聽電話所製作之通訊監察紀錄
    譯文，為該監聽電話錄音之「派生證據」，若被告對該通訊
    監察紀錄譯文有爭執，自應就該監聽電話錄音帶直接播放勘
    驗以查證譯文是否屬實，在未辨明該監察紀錄譯文之真正時
    ，自不能遽以該通訊監察紀錄譯文採為論罪之基礎（最高法
    院94年度台上字第1270號刑事判決參照）。查：被告乙○○
    、丁○○均否認有販賣毒品行為，而查獲本案警員雖曾對被
    告丁○○所使用電話進行監聽後並製作通訊監察紀錄譯文，
    惟該監聽電話錄音帶確已滅失不存在等情，有海岸巡防總局
    北部地區巡防局94年2 月25日台北機字第0940002201號函在
    卷可參，是該監聽電話錄音帶既因滅失而有無法直接播放勘
    驗之情，以致本院無從辨明該通訊監察紀錄譯文之真正，依
    上揭說明，自不能遽以該通訊監察紀錄譯文採為論罪之基礎
    。
六、末按被告以外之人於審判外之言詞或書面陳述，除法律有規
    定者外，不得作為證據，刑事訴訟法第159 條第1 項固有明
    文。然依同法第159 條之5 規定：「被告以外之人於審判外
    之陳述，雖不符前4 條之規定，而經當事人於審判程序同意
    作為證據，法院審酌該言詞陳述或書面陳述作成時之情況，
    認為適當者，亦得為證據。當事人、代理人或辯護人於法院
    調查證據時，知有第159 條第1 項不得為證據之情形，而未
    於言詞辯論終結前聲明異議者，視為有前項之同意」，其立
    法旨趣無非係慮及傳聞證據未經當事人之反對詰問予以核實
    ，原則上先予排除，惟若當事人已放棄詰問或未聲明異議，
    基於證據資料愈豐富，愈有助於真實發見之理念，且強化言
    詞辯論主義，法院仍可承認該傳聞證據之證據能力。本案其
    餘所引用之供述及非供述證據，檢察官、被告及其選任辯護
    人均無爭執，且同意引為本案證據，經本院審酌該證據作成
    時之情況，認為作為本案之證據亦屬適當，自有證據能力。
貳、實體部分：
一、被告之辯解：
    訊據上訴人即被告乙○○、丁○○均矢口否認有販賣第二、
    三級毒品犯行。(一)被告乙○○辯稱：扣案如附表一所示MDA
    毒品是伊在台北向綽號「馬伯」之人購買後，準備供自己施
    用，但回家途中接獲被告丁○○電話邀請至其住處遊玩，才
    會攜帶該毒品MDA 為警查獲。辯護意旨略以：被告乙○○於
    警詢筆錄係遭警刑求，且係夜間訊問而製作，又本案亦查無
    警詢錄音帶，違反刑事訴訟法第100 條之1 、第100 條之3
    第1項 規定，依同法156 條、第158 條之2 規定，應不得為
    證據。又若被告先前受不正之方法，其精神上受恐懼、壓迫
    等不利之狀態，有事實足證已延伸至其後未受不正方所為之
    自白時，該後者之自白，仍不具有證據能力。被告乙○○於
    警詢時受有刑求之不正對待，復受警員施以嗣後不得翻異前
    供之威嚇，堪認其自由意志受到壓迫，延伸至檢察官偵查時
    仍未消失，應認其偵查中之供述亦不具任意性。被告丁○○
    之警詢、偵查筆錄，應無證據能力。退步言之，丁○○於警
    詢中所述向被告乙○○購買毒品乙節，仍係屬共同被告所為
    之供述，亦無補強證據可資佐證，尤不能採為判斷之依據。
    又被告乙○○查獲之毒品檢驗雖呈陰性反應，係因二次施用
    毒品之時間間隔過久，或係因儀器失誤而未檢出，被告因毒
    品價格便宜而一次大量購買以備日後不時之需，核諸經驗法
    則亦無違背。(二)被告丁○○辯稱是警員拿著槍逼我打電話給
    被告乙○○，警員4 、5 個人毆打我，在隊上做筆錄時是照
    他們的意思說的，他們說在我家搜出那麼多毒品跟法官說是
    吸食，法官也不會相信。當時我家裡有搖頭丸，且我沒有錢
    了，也無法向乙○○購買，是警員逼我的。當天傍晚還有施
    用K 他命，搖頭丸已經戒掉很久了等語。辯護意旨略以：被
    告丁○○於警詢時遭警刑求，其警詢筆錄不具任意性且與事
    實不符，不得作為證據。警方以陷害教唆方式，取得被告乙○○所為對於被告丁○○不利之自白，作為論斷被告丁○○
    與「馬伯」之人有販入MDA 合意之犯罪事實基礎，亦屬違法
    不當。被告丁○○既不認識綽號「馬伯」之人，更無與「馬
    伯」之人有販入MDA 合意，被告乙○○於警詢、偵查中所為
    對被告丁○○不利之自白，不僅與事實不符，且無證據能力
    。原審判決在未有積極補強證據，僅憑被告丁○○警詢筆錄
    中不利於己之自白，及被告乙○○於警詢、偵查中所作不利
    於被告丁○○之自白，遽認被告丁○○有販賣毒品罪責，誠
    屬違法。
二、本院查：
  (一)扣案如附表一所示第二級毒品MDA 係被告乙○○在台北向綽
    號「馬伯」之人所購買乙節，已據被告乙○○於本院審理時
    供承在卷（見本院更審卷準備期日筆錄第3 頁）。扣案附表
    一毒品既係被告乙○○所購買，而被告丁○○辯稱其不認識
    「馬伯」之人，顯然被告乙○○於警詢供稱：「我幫朋友馬
    伯送八百顆搖頭丸至該處給綽號水哥之人」（見同上22471
    號偵查卷第6 頁反面），及偵查時供述：是馬伯叫我拿去給
    丁○○，他打電話來的時候，他說他人在台北那邊，然後他
    說要拿下來桃園給我，叫我轉交給丁○○（見本院更審卷98
    年11月19日勘驗筆錄第7 頁）等情，均非事實，不足採信。
  (二)警員自91年11月19日20時30分起對被告丁○○住處實施搜索
    ，期間被告乙○○撥打電話予被告丁○○詢問是否要貨等情
    ，有搜索扣押筆錄在卷可稽，並據證人丁○○於偵查中證述
    ：他打電話給我，問我要不要貨，那時候剛好被警察查獲了
    。警察就叫我打電話給他，叫他把貨送過來等語（見本院更
    審卷勘驗筆錄第4 頁），核與證人甲○○於原審證稱：當初
    是先查獲被告丁○○持有很多搖頭丸，伊等對被告丁○○說
    ，配合警員供出毒品來源可以減刑，被告丁○○即說有些搖
    頭丸是綽號「阿光」之人所提供並當場就撥打電話給被告乙○○表示要購買搖頭丸，嗣後被告乙○○才會攜帶毒品至被
    告丁○○住處為警查獲等語大致相合（見原審卷第70頁）。
    而被告乙○○亦供承其確有先打電話給被告丁○○（見原審
    卷第29、70頁，本院上訴卷第165 頁反面）。又被告乙○○
    為警查獲時，在其身上確扣得附表一所示第二級毒品MDA ，
    而扣案毒品經鑑定結果，確為第二級毒品MDA 無訛，亦有行
    政院衛生署管制藥品管理局檢驗成績書及檢察官勘驗筆錄在
    卷可稽（見臺灣桃園地方法院檢察署92年度偵字第15206 號
    卷第23頁、第44頁）。綜此事證，足徵被告丁○○於偵查時
    供述被告乙○○曾打電話來問要不要貨等語，應非子虛，而
    可採信。至證人丁○○於本院前審審理時證述：「他一點多
    打電話給我，問我在做什麼，我只說我現在在忙，因為我家
    裡有客人在。」、「（你在電話中都沒有跟乙○○說要向他
    買扣案毒品？）我記得我只有跟他說我忙完了，你可以來了
    ，其他的我不太記得」云云（見本院上訴卷第164 頁反面、
    第165 頁），其對於訊以被告乙○○有無販賣毒品乙節證稱
    不記得云云，顯屬避重就輕，迴護被告乙○○之詞，不足採
    信。又證人丁○○於本院前審雖另證稱：乙○○於一點多曾
    主動打電話給伊表示欲至伊住處，斯時伊住處正遭警搜索，
    伊乃藉詞正在忙，有客人在，以暫擋乙○○前來伊住處，但
    為在場警員獲悉，要伊打電話邀乙○○前來伊處，其中一個
    警察要我打電話給『光哥』（即乙○○）我不願意叫他來，
    我知道他有在玩搖頭丸，他身上有搖頭丸，我怕叫他來會害
    了他，．．。」等語，雖證述其知道被告乙○○身上有搖頭
    丸等情，然證人丁○○已證述其知道被告乙○○有在玩搖頭
    丸，因此推測被告乙○○身上應有搖頭丸，尚不得因此即認
    被告乙○○於撥打第一通電話予被告丁○○前，二人即已有
    毒品交易行為。綜上被告乙○○辯稱扣案附表一所示毒品係
    其向「馬伯」購買供己施用，並無販賣予被告丁○○云云，
    不足採信。
  (三)扣案如附表一所示藥錠經送請檢驗結果，均含有第二級毒品
    MDA 成分，有行政院衛生署管制藥品管理局92年12月16 日
    管檢字第0920010005號檢驗成績書1 份附卷足參（見92 年
    度偵字第15206 號偵查卷第25頁），並經檢察官勘驗屬實，
    有勘驗筆錄可稽（見同上第15206 號偵查卷第44頁）。
  (四)按「刑事偵查技術上所謂之「釣魚」，係指對於原已犯罪或
    具有犯罪故意之人，以設計引誘之方式，迎合其要求，使其
    暴露犯罪事證，再加以逮捕或偵辦者而言。而所謂「陷害教
    唆」，則係指行為人原不具犯罪之故意，純因司法警察之設
    計教唆，始萌生犯意，進而實行犯罪構成要件之行為者而言
    。前者純屬偵查犯罪技巧之範疇，並未違反憲法對於基本人
    權之保障，且於公共利益之維護有其必要性，故依「釣魚」
    方式所蒐集之證據資料，原則上非無證據能力。而後者因係
    以引誘或教唆犯罪之不正當手段，使原無犯罪故意之人，因
    而萌生犯意實行犯罪行為，再進而蒐集其犯罪之證據加以逮
    捕偵辦；其手段顯然違反憲法對於基本人權之保障，且已逾
    越偵查犯罪之必要程度，對於公共利益之維護並無意義，因
    此所取得之證據資料，應不具有證據能力。」（最高法院97
    年度台上字第6311號判決意旨參照）。被告乙○○撥打電話
    予證人丁○○表示要不要貨後，證人丁○○始依警員之指示
    撥打電話予被告乙○○請其送貨過來等情，而被告乙○○果
    攜附表一所示毒品至被告丁○○住處而為警查獲之事實，已
    如前述，被告乙○○於撥打電話予證人丁○○時，已有營利
    販賣第二級毒品之犯意，並非因警員之引誘始萌生犯意，尚
    難認係陷害教唆。又被告乙○○向馬伯之人購入扣案附表一
    毒品，被告乙○○供承其係為供己施用，而依現存證據並無
    證據足資證明被告乙○○係基於營利意圖而販入。再查，販
    賣毒品係違法行為，非可公然為之，亦無公定之價格，不論
    任何包裝，均可任意分裝增減份量，而每次買賣之價量，亦
    可能隨時依雙方間之關係深淺、資力、需求量及對行情之認
    知、來源是否充裕、查緝是否嚴緊，購買者被查獲時供述購
    買對像之可能性風險之評估等，因而異其標準，並機動調整
    ，非可一概而論，販賣之利得除經坦承犯行或價量俱臻明確
    外，委難察得實情，販賣之人從價差或量差中牟利方式雖異
    ，其意圖營利之非法販賣行為則一，是除非別有事證，足認
    係按同一價量委買、轉售或無償贈與，確未牟利外，尚難執
    此遽認非法販賣之證據有所未足，致使知過坦承者難辭重典
    ，飾辭否認者反得僥倖，而失情理之平。被告乙○○以電話
    向被告丁○○表示是否要貨，經被告丁○○依警員指示撥打
    電話予被告乙○○，被告乙○○即持扣案附表一毒品至被告
    丁○○住處而為警查獲，依被告乙○○上開之行為情狀及扣
    案附表一毒品數量龐大，被告乙○○應具營利意圖，應無疑
    義。又被告丁○○依警員指示撥打電話予被告乙○○請其送
    貨時，斯時被告丁○○既已受警員控制，其主觀上當無與被
    告乙○○成立毒品MDA 買賣之合意，則被告乙○○已著手於
    販賣第二級毒品而未及交付即為警查獲，應為未遂。
  (四)被告丁○○持有附表二所示毒品，嗣為警查獲之事實，已據
    被告丁○○坦承不諱，並有搜索扣押筆錄在卷可稽，而扣案
    附表二所示之物經鑑定結果，確含有第二級毒品MDA 、MDMA
    及大麻成分，亦有行政院衛生署管制藥品管理局92年12月16
    日管檢字第0920010005號檢驗成績書1 份及檢察官勘驗筆錄
    各一份在卷可稽（見同上第15206 號偵查卷第25頁、第44頁
    ）。被告丁○○持有第二級毒品犯行堪以認定。
三、被告乙○○行為時，毒品危害防制條例第4 條第2 項規定「
    製造、運輸、販賣第二級毒品者，處無期徒刑或七年以上有
    期徒刑，得併科新臺幣七百萬元以下罰金。」，92年7 月9
    日修正公布，93年1 月9 日施行之同法第4 條，除增列第4
    項製造、販賣、運輸第四級毒品罪罰則，原第2 項並未修正
    ，又98年5 月20日修正公布之毒品危害防制條例第4 條第2
    項規定「製造、運輸、販賣第二級毒品者，處無期徒刑或七
    年以上有期徒刑，得併科新臺幣一千萬元以下罰金。」，經
    比較行為時法、中間時法及裁判時法，裁判時法顯不利於被
    告乙○○，而行為時法及中間時法，法定刑均相同，依一般
    法律適用原則，應適用中間時法即92年7 月9 日修正公布，
    93年1 月9 日施行之毒品危害防制條例第4 條第6 項、第2
    項規定。又被告丁○○行為時毒品危害防制條例第11條第2
    項規定「持有第二級毒品者，處二年以下有期徒刑、拘役或
    新臺幣三萬元以下罰金」，92年7 月9 日修正公布同法第11
    條，原第2 項規定雖未修正，惟增訂第4 項規定「持有毒品
    達一定數量者，加重其刑至二分之一，其標準由行政院定之
    。」，98年5 月20日修正公布增訂同條第4 項：「持有第二
    級毒品純質淨重二十公克以上者，處六月以上五年以下有期
    徒刑，得併科新臺幣七十萬元以下罰金。」，經比較行為時
    法、中間時法及裁判時法，以行為時法即93年1 月9 日修正
    施行前之毒品危害防制條例第11條第2 項規定有利於被告丁○○，依刑法第2 條第1 項前段規定，應適用93年1 月9日
    修正施行前之毒品危害防制條例第11條第2 項規定。
四、按MDA 、MDMA、大麻為毒品危害防制條例第2 條第2 款規定
    之第二級毒品，不得非法持有及販賣；核被告乙○○所為，
    係犯93年1 月9 日修正施行之毒品危害防制條例第4 條第6
    項、第2 項之販賣第二級毒品未遂罪。被告丁○○所為，係
    犯93年1 月9 日修正施行前之毒品危害防制條例第11條第2
    項持有第二級毒品罪。被告乙○○已著手於販賣第二級毒品
    行為而不遂，應依刑法第25條第2 項減輕其刑（修正刑法關
    於未遂犯之處罰規定，將修正前第26條前段規定「未遂犯之
    處罰，得按既遂犯之刑減輕之」移列至第25條第2 項，而使
    本條規範一般未遂犯之規定趨於完整，第26條則專為規範不
    能未遂，以利體例之清晰，因之尚無利與不利之問題，應依
    一般法律適用原則，適用裁判時法律）。
五、(一)公訴意旨雖認被告乙○○基於營利之概括犯意，自91年11
      月20日為警查獲往前推算約一年期間，平均每月一次，在
      桃園縣中壢市○○○街四三之三號五樓丁○○住處，以每
      顆新台幣（下同）10 0元至120 元代價，每次約100 顆，
      連續販賣俗稱搖頭丸第二級毒品MDA 100 顆予丁○○，嗣
      於91年11月20日凌晨，在上址處由丁○○以電話向乙○○
      表示欲購買第二級毒品MDA ，而於同日凌晨1 時30分許，
      乙○○攜帶MDA 至上址處時當場為警查獲，並在乙○○身
      上扣得MDA 共計795 顆。惟查：訊據被告乙○○否認有販
      賣第二級毒品犯行，而本案除91年11月20日被告乙○○販
      賣如附表一所示第二級毒品予被告丁○○未遂部分得以證
      明外，其餘公訴意旨所指之犯行並無積極證據足以證明，
      被告丁○○雖於警詢時供陳於91年11月20日查獲前一年，
      每月一次，以每顆100 元至120 元之價格向被告乙○○購
      買第二級毒品MDA 搖頭丸云云，惟被告丁○○警詢之陳述
      與其審判中之陳述並不相符，而其警詢之陳述並無特信性
      ，不具證據能力，不得作為認定被告乙○○販賣第二級毒
      品之證據，已如前述，此外遍查全卷並無其他積極證據足
      資證明被告乙○○除91年11月20日為警查獲之販賣第二級
      毒品未遂犯行外，有公訴人所指之其餘犯行，即屬不能證
      明被告乙○○有公訴人所指其餘之販賣第二級毒品犯行，
      原應為無罪之諭知，惟公訴人認被告乙○○其餘部分犯行
      與本院前開認定有罪部分有修正前刑法第56條連續犯裁判
      上一罪關係，爰不另為無罪之諭知。
    (二)又公訴人認被告丁○○基於營利之概括犯意，自91年11月
      20日為警查獲往前推算約一年期間，分別多次向被告乙○○、姓名年籍均不詳綽號「阿龍」、「阿華」購得第二級
      毒品俗稱搖頭丸之MDA 及MDMA、大麻等，其中向乙○○購
      得搖頭丸，係以每顆100 元至120 元購入，平均每月購入
      一次，每次約100 顆；向「阿龍」購得之搖頭丸以150 元
      購入，亦每月購入，每次則購入1000顆，再以一粒250 元
      售價，連續在桃園縣桃園市及中壢市各舞廳賣給不特定之
      舞客。嗣於91年11月19日晚上8 時30分許，在桃園縣中壢
      市○○○街43之3 號5 樓住處為警查獲，並扣得其所有之
      第二級毒品MDA 575 顆、MDMA 81 顆、研磨缽1 組、分裝
      罐1 批、分裝袋1 批及帳冊1 本，因認被告丁○○涉犯修
      正前毒品危害防制條例第4 條第2 項之販賣第二級毒品罪
      。惟查，被告丁○○如何具有營利意圖？於何時？何地？
      向被告乙○○或「阿龍」、「阿華」販入何數量之毒品？
      又被告丁○○究於何時？何地？以何價格？販賣何毒品予
      何人？公訴人並未具體特定其犯罪事實並指出證明方法，
      已屬無據。又被告丁○○雖於警詢時自白：「我的搖頭丸
      是由綽號「阿光」提供。平均一次買100 顆，每顆100 元
      至120 元台幣，前後計有一年之久，另外我一個月大概會
      以150 元代價向「阿龍」買1000顆搖頭丸，將以一粒250
      元的代價分散賣給桃園及中壢地區各舞場舞客」等語（見
      同上第22471 號偵查卷第10頁反面、第11頁）。查被告丁○○之警詢筆錄係出於任意性，並無所辯遭警刑求之事實
      ，固如前述。惟按被告或共犯之自白，不得作為有罪判決
      之唯一證據，仍應調查其他必要之證據，以察其是否與事
      實相符。刑事訴訟法第156 條第2 項定有明文。又「刑事
      訴訟法第156 條第2 項規定，被告雖經自白，仍應調查其
      他必要之證據，以察其是否與事實相符。立法目的乃欲以
      補強證據擔保自白之真實性；亦即以補強證據之存在，藉
      之限制自白在證據上之價值。而所謂補強證據，則指除該
      自白本身外，其他足資以證明自白之犯罪事實確具有相當
      程度真實性之證據而言。雖其所補強者，非以事實之全部
      為必要，但亦須因補強證據與自白之相互利用，而足使犯
      罪事實獲得確信者，始足當之。」（最高法院74年台覆字
      第10號判例）。被告丁○○為警查獲後所採集之尿液經送
      檢驗結果，呈嗎啡、安非他命類陰性反應，有三軍總醫院
      臨床病理科濫用藥物尿液檢驗報告2 份在卷可稽（見同上
      第22471 號偵查卷第145 、146 頁），惟此僅足證明被告
      丁○○於查獲前96小時內無施用第一、二級毒品，並不能
      據以證明被告丁○○有販賣第二級毒品之事實。又被告丁○○為警查獲時雖扣得附表二所示之第二級毒品MDA 、MD
      MA、大麻，惟持有毒品之原因容有多端，或係為製造、運
      輸、販賣，或係為供施用、轉讓，或係單純持有，本案既
      乏被告丁○○販賣第二級毒品予特定人之證據，亦無證據
      證明被告丁○○係基於營利意圖而販入第二級毒品，不能
      以被告丁○○持有附表二所示毒品及因其數量甚多，即認
      其有營利販賣之行為。又扣案分裝罐、分裝袋及帳冊不能
      證明係被告丁○○所有，與本案不具關聯性，不具證據能
      力，通訊監察譯文亦因無監聽錄音帶以供勘驗，不具證據
      能力，均不得做為認定被告丁○○犯罪之證據，此外復查
      無其他積極證據以補強被告丁○○自白之真實性，自不能
      以被告丁○○於警詢有如前所述有瑕疵之自白，即認其有
      公訴人所指販賣第二級毒品犯行。又被告丁○○持有附表
      二所示第二級毒品，為被告丁○○所坦承，並有扣案附表
      二第二級毒品可佐，而扣案附表二毒品經鑑定結果，確含
      有第二級毒品MDA 、MDMA、大麻成分，有法務部調查局鑑
      定通知書一份在卷可稽（見同上第22471 號偵查卷第134
      頁），被告丁○○持有第二級毒品之事實，堪以認定。按
      販賣毒品必持有毒品，其持有毒品與販賣毒品間具有低度
      行為與高度行為吸收關係，本案公訴人認被告丁○○基於
      營利意思而販入附表二所示毒品並伺機於桃園、中壢舞廳
      出賣予不特定舞客，其販賣部分雖無積極證據證明而無得
      成立，惟仍不能置其持有第二級毒品犯行不論，基於同一
      案件起訴犯罪事實減縮，仍應就其持有第二級毒品部分論
      罪科刑，公訴人起訴法條尚有所誤，其起訴事實既屬同一
      ，起訴法條應予變更。
    (三)又公訴人認被告丁○○有販賣第三級毒品犯行，此部分除
      被告丁○○於警詢有瑕疵之自白外（該警詢筆錄無自白販
      賣第三級毒品），並無其他補強證據佐證，理由如前所述
      ，且無證據證明被告丁○○係基於營利意思而販入扣案附
      表三第三級毒品，尚屬不能證明被告丁○○販賣第三級毒
      品犯行。被告丁○○雖持有附表三所示第三級毒品K 他命
      ，惟被告丁○○行為時毒品危害防制條例第11條並無處罰
      持有第三級毒品之規定，雖98年5 月20日修正公布之毒品
      危害防制條例增訂第11條第5 款「持有第三級毒品純質淨
      重二十公克以上者，處三年以下有期徒刑，得併科新臺幣
      三十萬元以下罰金。」規定，惟依刑法第1 條罪刑法定主
      義，自不能溯及適用，此部分自應為被告丁○○無罪之諭
      知。
五、原審對被告乙○○、丁○○論罪科刑，固非無見。惟查，(一)
    被告乙○○係基於營利以外之不詳原因向綽號馬伯之人購入
    扣案附表一所示第二級毒品，再基於營利意圖而出賣予被告
    丁○○，未及交付即為警查獲，原判決認被告乙○○係基於
    幫助綽號馬伯之人販賣而實施販賣犯罪構成要件行為，尚有
    未合。(二)被告丁○○於警詢、偵查中之供述對被告乙○○而
    言，為被告以外之人於審判外之陳述，被告丁○○於原審並
    未作證，原判決未說明何以被告丁○○於警詢、偵查之陳述
    具有傳聞證據例外情形，亦有疏誤。(三)被告丁○○於警詢雖
    自白販賣第二級毒品，惟並無其他積極證據以補強其自白之
    真實性，原判決以被告丁○○自白販賣第二級毒品，並以被
    告丁○○為警查獲時所採集之尿液呈嗎啡、安非他命類陰性
    反應，並有扣案附表二、三所示毒品，即認被告丁○○有販
    賣第二、三級毒品行為，其證據論斷，尚有不足。被告乙○○、丁○○提起上訴，為有理由，應由本院撤銷原判決，自
    為判決。
六、爰審酌被告乙○○明知MDA 為第二級毒品，不得非法販賣，
    且毒品危害國民健康甚鉅之情況下，猶著手販賣附表一所示
    毒品予被告丁○○，倖未及流入市場即為警查獲，所生實害
    尚非重大，其犯罪後之態度，及其品行、生活狀況、智識程
    度等一切情狀，量處如主文所示之刑。又被告丁○○亦明知
    毒品MDA 、MDMA、大麻屬第二級毒品，戕害身心甚為嚴重，
    竟持有附表二所示毒品，其犯罪後態度，品行、生活狀況等
    一切情狀，量處如主文所示之刑。又被告丁○○行為後，中
    華民國九十六年罪犯減刑條例於96年7 月16日施行，被告丁○○犯罪在96年4 月24日前，且所犯非屬限制減刑範圍，自
    應依同條例第2 條第1 項第3 款減其宣告刑。至被告乙○○
    所犯毒品危害防制條例第4 條第6 項、第2 項之販賣第二級
    毒品未遂罪，本院所宣告之刑已逾有期徒刑1 年6 月，自不
    予減刑，附此敘明。
七、沒收部分：
  (一)扣案附表一、二所示第二級毒品，均應依毒品危害防制條例
    第18條第1 項前段之規定，諭知沒收銷燬之（經鑑驗用罄滅
    失部分，無庸諭知沒收）。被告乙○○用以包裝附表一所示
    第二級毒品之包裝袋，依其係將「金星」、「Hello Kitty
    」、「金鑽」分別包裝（見檢察官勘驗筆錄，同上第15206
    號偵查卷第44頁），其數量應為3 個，該包裝袋為便於攜帶
    及防止毒品潮濕散失之用，為被告乙○○所有供販賣第二級
    毒品罪所用之物，應依同條例第19條第1 項宣告沒收。至於
    扣案研磨缽1 組雖為被告丁○○所有，惟與其持有第二級毒
    品無關，且非違禁物，又扣案分裝罐1 批、分裝袋1 批及帳
    冊1 本，被告丁○○否認為其所有，且無證據證明為被告丁○○所有，亦非違禁物，自不得沒收。又由被告丁○○住處
    查獲之其餘白色圓形錠1 顆（一面印有十字刻痕，即偵查卷
    附扣押物品清單第1 頁編號1 物品）、褐色圓形錠79顆（一
    面印有煙斗圖樣，原扣得80顆，其中1 顆於鑑驗過程用罄滅
    失，餘79顆，即偵查卷附扣押物品清單第1 頁編號4 物品）
    、白色粉末（即偵查卷附扣押物品清單第1 頁編號9 物品，
    該物品有4 包，屬其中1 包）、白色粉末（即偵查卷附扣押
    物品清單第1 頁編號10 物 品）、白色粉末（即卷附扣押物
    品清單第2 頁編號3 物品）及白色圓形錠一面印有JENSHENG
    字樣313 顆（原扣得314 顆，其中1 顆於鑑驗過程用罄滅失
    ，餘313 顆，即偵查卷附扣押物品清單第2 頁編號2 物品）
    ，經送鑑定結果，均非屬第一級、第二級、第三級毒品，此
    亦有前揭行政院衛生署管制藥品管理局檢驗成績書在卷可佐
    （見92年偵字第15206 號偵查卷第23頁），亦不予沒收。
  (二)扣案附表三所示第三級毒品，雖屬違禁物，惟「沒收為從刑
    之一種，依主從不可分原則，應附隨於主刑而同時宣告之，
    除有罪，免刑等判決，於裁判時併宣告外，如諭知無罪之判
    決，既無主刑，從刑亦無所附麗，故案內之違禁物，應另依
    刑法第40條但書由檢察官聲請單獨宣告沒收。」（最高法院
    78年台非字第72號判例）。扣案附表三雖為被告丁○○所有
    ，惟被告丁○○所涉犯販賣第三級毒品罪，既經本院為無罪
    之諭知，而被告丁○○持有扣案第三級毒品，依其行為時之
    法律既不構成犯罪，依主從不可分原則，扣案附表三之第三
    級毒品自不得沒收，應由檢察官聲請單獨宣告沒收。
據上論斷，應依刑事訴訟法第369 條第1 項前段、第364 條、第
299 條第1 項前段、第300 條，93年1 月9 日修正施行毒品危害
防制條例第4 條第2 項、第6 項、第18條第1 項前段、第19條第
1 項，93年1 月9 日修正施行前毒品危害防制條例第11條第2 項
，刑法第11條、第26條前段，中華民國九十六年罪犯減刑條例第
2 條第1 項第3 款、第7 條，判決如主文。
本案經檢察官曾俊哲到庭執行職務。
中    華    民    國    98    年    12    月    29    日
                  刑事第十庭審判長法  官  楊炳禎
                                  法  官  陳春秋
                                  法  官  黃斯偉
以上正本證明與原本無異。
如不服本判決，應於收受送達後10日內向本院提出上訴書狀，其
未敘述上訴之理由者並得於提起上訴後10日內向本院補提理由書
（均須按他造當事人之人數附繕本）「切勿逕送上級法院」。
                                  書記官  王宜玲
中    華    民    國    98    年    12    月    30    日
附錄：本案論罪科刑法條全文
93年1月9日修正施行毒品危害防制條例第4條第6項、第2項
第 4 條
製造、運輸、販賣第一級毒品者，處死刑或無期徒刑；處無期徒
刑者，得併科新臺幣一千萬元以下罰金。
製造、運輸、販賣第二級毒品者，處無期徒刑或七年以上有期徒
刑，得併科新臺幣七百萬元以下罰金。
製造、運輸、販賣第三級毒品者，處五年以上有期徒刑，得併科
新臺幣五百萬元以下罰金。
製造、運輸、販賣第四級毒品者，處三年以上十年以下有期徒刑
，得併科新臺幣三百萬元以下罰金。
製造、運輸、販賣專供製造或施用毒品之器具者，處一年以上七
年以下有期徒刑，得併科新臺幣一百萬元以下罰金。
前五項之未遂犯罰之。
93年1月9日修正施行前毒品危害防制條例第11條第2項
第 11 條
持有第一級毒品者，處三年以下有期徒刑、拘役或新臺幣五萬元
以下罰金。
持有第二級毒品者，處二年以下有期徒刑、拘役或新臺幣三萬元
以下罰金。
持有專供製造或施用毒品之器具者，處一年以下有期徒刑、拘役
或新臺幣一萬元以下罰金。
附表一：
 ┌───┬───────────┬───────────────┐
 │編 號 │物 品 名 稱           │數                        量  │
 ├───┼───────────┼───────────────┤
 │  一  │含第二級毒品MDA成分藥 │壹佰玖拾玖顆（原扣得200 顆，其│
 │      │錠（藥錠其中一面印有金│中1 顆已於鑑定過程用罄滅失，餘│
 │      │星圖樣）              │199 顆）。                    │
 ├───┼───────────┼───────────────┤
 │  二  │含第二級毒品MDA成分藥 │伍佰肆拾貳顆（原扣得545 顆，其│
 │      │錠（藥錠其中一面印有  │中3 顆已於鑑定過程用罄滅失，餘│
 │      │Hello Kitty圖樣）     │542顆）。                     │
 ├───┼───────────┼───────────────┤
 │  三  │含第二級毒品MDA 成分藥│肆拾玖顆（原扣得50顆，其中1顆 │
 │      │錠（藥錠其中一面印有鑽│已於鑑定過程用罄滅失，餘49顆）│
 │      │石圖樣）              │。                            │
 └───┴───────────┴───────────────┘
附表二：
 ┌───┬───────────┬───────────────┐
 │編 號 │物 品 名 稱           │數                        量  │
 ├───┼───────────┼───────────────┤
 │  一  │含第二級毒品MDA成分藥 │佰貳拾柒顆（原扣得328 顆，其│
 │      │錠（藥錠其中一面印有雙│中1 顆已於鑑定過程用罄滅失，餘│
 │      │星圖樣）              │327 顆）。                    │
 ├───┼───────────┼───────────────┤
 │  二  │含第二級毒品MDA成分藥 │貳佰肆拾肆顆（原扣得245 顆，其│
 │      │錠（藥錠其中一面印有  │中1 顆已於鑑定過程用罄滅失，餘│
 │      │Hello Kitty圖樣）     │244 顆）。                    │
 ├───┼───────────┼───────────────┤
 │  三  │含第二級毒品MDA成分藥 │ 壹顆（原扣得2顆，中1顆已於鑑 │
 │      │錠（藥錠其中一面印有  │ 定過程用罄滅失，餘1顆）。    │
 │      │金鑽圖樣）            │                              │
 ├───┼───────────┼───────────────┤
 │  四  │含第二級毒品MDMA成分藥│柒拾伍顆（原扣得76顆，其中1顆 │
 │      │錠（藥錠其中一面印有XL│已於鑑定過程用罄滅失，餘75顆）│
 │      │字樣）                │。                            │
 ├───┼───────────┼───────────────┤
 │      │含第二級毒品MDMA成分藥│零顆（原扣得1 顆，其中1 顆已於│
 │  五  │錠（藥錠其中一面印有  │鑑定過程用罄滅失，餘0 顆）。  │
 │      │SKY字樣）             │                              │
 ├───┼───────────┼───────────────┤
 │      │含第二級毒品MDMA成分藥│顆（原扣得4 顆，其中1 顆已於│
 │  六  │錠（藥錠其中一面印有  │鑑定過程用罄滅失，餘3 顆）。  │
 │      │白鑽圖樣）            │                              │
 ├───┼───────────┴───────────────┤
 │  七  │ 第二級毒品大麻伍塊（驗餘淨重肆拾壹點柒公克）       │
 ├───┼───────────────────────────┤
 │  八  │ 含第二級毒品大麻成分煙草（驗餘淨重捌點伍公克）     │
 ├───┼───────────────────────────┤
 │  九  │ 含第二級毒品大麻成分煙捲肆支                         │
 └───┴───────────────────────────┘
附表三（被告丁○○販賣第三級毒品部分）：
 ┌───┬───────────┬───────┬───────┐
 │編 號 │物     品   名      稱│數         量 │備         註 │
 ├───┼───────────┼───────┼───────┤
 │  一  │含第三級毒品Ketamine成│重肆拾肆點捌玖│即偵查卷附扣押│
 │      │分米黃色粉末          │肆公克        │物品清單第一頁│
 │      │                      │              │編號9 ，其中1 │
 │      │                      │              │包物品（原有4 │
 │      │                      │              │包）          │
 ├───┼───────────┼───────┼───────┤
 │  二  │含第三級毒品Ketamine成│重貳點貳玖玖公│即偵查卷附扣押│
 │      │分白色粉末            │克            │物品清單第2 頁│
 │      │                      │              │編號1之物品   │
 ├───┼───────────┼───────┼───────┤
 │  三  │含第三級毒品Ketamine成│重肆拾陸點貳零│即偵查卷附扣押│
 │      │分白色粉末            │伍零公克      │物品清單第一頁│
 │      │                      │              │編號9 ，其中1 │
 │      │                      │              │包物品（原有4 │
 │      │                      │              │包）          │
 ├───┼───────────┼───────┼───────┤
 │  四  │含第三級毒品Ketamine成│重肆拾陸點捌捌│即偵查卷附扣押│
 │      │分白色粉末            │柒公克      │物品清單第一頁│
 │      │                      │              │編號9 ，其中1 │
 │      │                      │              │包物品（原有4 │
 │      │                      │              │包）          │
 ├───┼───────────┴───────┴───────┤
 │  五  │含第三級毒品Ketamine成分香菸壹支                      │
 └───┴───────────────────────────┘


司法院資訊處製作；財團法人民間司法改革基金會備份。
